臺灣屏東地方法院刑事判決　　　　　　　 93年度易字第415號
公　訴　人　臺灣屏東地方法院檢察署檢察官
被　　　告　丙○○　男　49歲.
上列被告因毀損等案件，經檢察官提起公訴（93年度偵字第2656
號），本院判決如下：
    主      文
丙○○共同損壞他人之落地鋁窗玻璃及紗門，足以生損害於他人
，處有期徒刑陸月，如易科罰金，以佰元折算壹日。
    事      實
一、丙○○因見其前妻甲○○與乙○○交從甚密，遂心生不滿，
    竟基於恐嚇他人致生危害於安全之概括犯意，先於民國93年
    3 月11日8 時許，撥打行動電話向甲○○恫稱「我要讓你死
    的很難看……我要讓林邊鄉一位從事保險業叫王阿麗（即甲○○改名前之原姓名）發生命案，要讓它轟動社會。」等語
    ，使甲○○心生畏懼，致生危害於甲○○之安全，嗣又於同
    年月24日22時30分許，與丁○○（為本院通緝中，另行審結
    ）共同基於毀損他人之物及恐嚇他人致生危害於安全之犯意
    聯絡，分持鐵管各1 支前往屏東縣林邊鄉○○村○○路346
    之4 號甲○○之住所，以上開鐵管將該房屋之落地鋁窗玻璃
    及紗門敲碎、戳破，足以生損害於甲○○，並均喊叫「要打
    死你！」以此方式恐嚇當時身在屋內之乙○○，使乙○○心
    生畏懼，致生危害於其安全。
二、案經甲○○、乙○○訴由屏東縣警察局東港分局報請臺灣屏
    東地方法院檢察署檢察官偵查起訴。
    理      由
一、按被告以外之人於審判中有下列情形之一，其於檢察事務官
    、司法警察官或司法警察調查中所為之陳述，經證明具有可
    信之特別情況，且為證明犯罪事實之存否所必要者，得為證
    據：(三)滯留國外或所在不明而無法傳喚或傳喚不到者，刑事
    訴訟法第159 條之3 第3 款定有明文。蓋偵查中對被告以外
    之人（包括證人、鑑定人、告訴人、被害人及共同被告等）
    於司法警察調查中之陳述，性質上雖屬傳聞證據，惟依刑事
    訴訟法第229 條至第231 條之1 規定司法警察具有調查犯罪
    嫌疑人犯罪情形及蒐集證據等職權，若其等所為之筆錄毫無
    例外地全無證據能力，當非所宜。再者，如被告以外之人於
    司法警察調查中之陳述係在可信之特別情況下所為，且為證
    明犯罪事實之存否所必要，而於審判程序中，發生事實上無
    從為直接審理之原因時，仍不承認該陳述之證據適格，即有
    違背實體真實發現之訴訟目的（刑事訴訟法第159 條之3 立
    法說明參照）。本案共同被告丁○○經本院合法傳喚、拘提
    ，均無正當理由未到庭，現為本院通緝中，自屬所在不明而
    傳喚不到之情形，而本案共同被告丁○○涉嫌於93年3 月24
    日22時30分許，在屏東縣林邊鄉○○村○○路346 之4 號告
    訴人甲○○之住所將該房屋之落地鋁窗玻璃及紗門敲碎及戳
    破，並恐嚇告訴人乙○○，因而經警通知於同年月26日至屏
    東縣警察局東港分局林邊分駐所接受詢問，其經警方於詢問
    前已受告知所涉罪名與刑事訴訟法上之權利，並自述係在自
    由意識下回答及簽名捺印，有警詢筆錄1 份可考，其當時之
    陳述當屬具有可信性，而案發當時除被告丙○○、丁○○及
    告訴人乙○○外，別無他人在場，而被告丙○○之辯詞與告
    訴人乙○○之指訴既說法各異，大相逕庭，在場之共同被告
    丁○○所為之陳述即為證明犯罪事實之存否所必要者，依上
    說明，其於司法警察詢問時所為之筆錄自具有證據能力，先
    予敘明。
二、訊據被告丙○○固對於曾經於93年3 月11日撥打行動電話向
    告訴人甲○○恫稱：「我要讓你死的很難看……我要讓林邊
    鄉一位從事保險業叫王阿麗（即甲○○改名前之原姓名）發
    生命案，要讓它轟動社會。」等語之事實坦承不諱，然矢口
    否認有何毀損告訴人住所之落地鋁門窗玻璃、紗門及恐嚇乙○○致生危害於其安全之犯行，辯稱93年3 月24日22時30分
    許僅有同案被告丁○○1 人至屏東縣林邊鄉○○村○○路34
    6 之4 號甲○○之住所，伊並未同行，亦未出言恐嚇乙○○
    云云。
三、經查，被告丙○○於93年3 月11日撥打行動電話向告訴人甲○○恫稱「我要讓你死的很難看……我要讓林邊鄉一位從事
    保險業叫王阿麗（即甲○○改名前之原姓名）發生命案，要
    讓它轟動社會。」等語之事實，除據證人即告訴人甲○○於
    本院審理時證述在卷（見本院卷第126 頁）外，復有告訴人
    甲○○所錄製之電話錄音帶1 只、錄音帶譯文表1 份可考，
    上開錄音帶經本院於審理時當庭勘驗時，被告丙○○亦自承
    伊曾說過前揭語句（見本院卷第132 頁），故被告丙○○自
    白於93年3 月11日撥打行動電話恐嚇告訴人甲○○，至生危
    害於其安全等語，應與事實相符，而堪採信。
四、另被告丙○○雖否認伊曾於93年3 月24日22時30分許，與丁○○前往告訴人甲○○之住所毀損落地鋁門窗玻璃、紗門及
    恐嚇告訴人乙○○云云，惟上開毀損部分之事實，業據證人
    即告訴人乙○○證述稱，93年3 月24日22時許伊在告訴人甲○○之家門口，被告丙○○騎機車後面載一位年輕人，年輕
    人先衝過來，被告丙○○停好機車後也隨著衝過來，兩個人
    都說要打死伊，伊趕快進入甲○○家中，他們就把大門及玻
    璃砸壞，跟著進來，伊拿電腦叫他們不要過來，否則伊要砸
    過去，他們才回去等語，並稱：「（被告丙○○與丁○○）
    都說要讓我死，我聽了很害怕。」（見本院卷第129 頁、第
    130 頁）另同案被告丁○○亦於93年3 月26日在警察局接受
    詢問時陳稱，伊與被告丙○○確實於93年3 月24日22時許至
    告訴人甲○○之住所毀損大門玻璃，是被告丙○○叫伊去的
    等語（見警卷第11頁）。而被告丙○○於93年3 月26
    日在警局接受詢問時則供稱，伊有於上開時間與同案被告丁○○一起騎乘機車至伊前妻甲○○之住所，看到告訴人乙○○在該房屋之騎樓前等語（見警卷第10頁），復於93年8 月
    16日在本院進行準備程序時供稱：「……我並沒有毀損車子
    ，我只有砸毀大門及玻璃窗……」等語，並同意本院將此列
    為兩造不爭執事項之一，顯然與上開證人乙○○之證詞相符
    ，此外，復有同案被告丁○○提出之鐵管1 支扣案、吉成玻
    璃行更換上開毀損物品之收據1 紙可參，故被告丙○○於本
    院準備程序時所為之上開自白，堪以採信，被告雖於本院審
    理時否認此部分之事實，然其所辯要屬事後卸責之詞，應不
    足採。
五、又被告丙○○及丁○○共同恐嚇告訴人乙○○之事實，亦據
    證人即告訴人乙○○指證甚詳如上述，另案被告丁○○於93
    年3 月26日接受警方詢問時復供稱，被告丙○○在該處曾經
    出言恐嚇要打死乙○○（見警卷第11頁背面），核與證人乙○○之上開證詞一致，衡諸同案被告丁○○與告訴人乙○○
    間並無任何親屬或友誼關係，而其與被告丙○○則為叔姪身
    份，血緣親近，且丁○○與丙○○雖為共同被告，然其間並
    無事實上或法律上之利害衝突，應無設詞誣陷之動機，是其
    上開所述，亦堪採信。故綜合上揭證據所陳，本案事證已然
    明確，被告丙○○之犯行洵堪認定。
六、核被告丙○○之所為，係犯刑法第305 條恐嚇危害安全罪及
    第354 條毀損罪，其先後二次恐嚇他人致生危害安全犯行，
    時間緊接，犯罪構成要件相同，顯係基於概括之犯意為之，
    應依刑法第56條連續犯規定論以一罪，並加重其刑。又被告
    所犯上開二罪，有方法目的之牽連關係，為牽連犯，應從一
    重之毀損罪處斷。爰審酌被告丙○○僅因細故心生妒意即犯
    本案恐嚇、毀損之犯行，犯後僅坦承部分，尚非屬悔悟，且
    未賠償告訴人甲○○、乙○○所受之精神或物質上損害等一
    切情狀，量處如主文所示之刑，並諭知易科罰金之折算標準
    。
七、公訴意旨另以，被告丙○○又於93年3 月12日凌晨1 時許，
    在屏東縣林邊鄉○○村○○路346 之8 號附近空地，基於毀
    損之概括之犯意，持磚頭砸毀告訴人乙○○所有，車牌號碼
    為UA-7963 號自用小客車之前擋風玻璃，足生損害於告訴人
    乙○○；復於同年月16日凌晨0 時45分許，在屏東縣林邊鄉
    ○○村○○路，持不明鐵器刮損告訴人甲○○所有，車牌號
    碼P4-5568 號自用小客車左側車身及引擎蓋板金，致喪失美
    觀之效用，因認被告丙○○此部分行為亦涉有刑法第354 條
    之毀損罪嫌。
八、按犯罪事實應依證據認定之，無證據不得認定犯罪事實；又
    告訴人之告訴，係以使被告受刑事訴追為目的，是其陳述是
    否與事實相符，仍應調查其他證據以資審認，刑事訴訟法第
    154 條第2 項、最高法院52年臺上字第1300號判例可資參照
    。公訴人認被告丙○○涉有此部分之犯行，係以告訴人乙○○及甲○○之指訴，為其論據，而被告丙○○則堅決否認有
    此部分行為。
九、經查，證人即告訴人乙○○於本院審理時證稱，93年3 月12
    日凌晨1 時許伊係於告訴人甲○○之住處，但並未看到何人
    毀損伊之車輛，是當日早晨要開車時才發現的等語，而證人
    即告訴人甲○○復證稱，當天告訴人乙○○的車子停放在距
    離伊住處約100 至200 公尺之處，伊有看到像是被告丙○○
    樣子的人騎車子過去，但沒有看到乙○○車輛之受損情形等
    語，足見上開2 位證人均未目擊被告丙○○之毀損行為。另
    證人甲○○又證稱，93年3 月16日凌晨伊有聽到狗在吠，從
    3 樓看出去有看到1 個人站在停放在伊住處旁空地之車子旁
    邊，影子很像被告丙○○，但當時伊不確定，伊係從3 樓看
    下去，距離車子約100 公尺左右，當日早晨伊去上班時才發
    現車子被刮，被告丙○○也從旁騎機車經過，他說他很高興
    ，伊就覺得是他做的等語，是顯然告訴人甲○○僅係以背影
    相似及嗣後被告丙○○幸災樂禍之反應，推斷被告丙○○曾
    為毀損其自用小客車之行為，然上開論述均屬證人所為推測
    之詞，尚難據以為被告不利之認定。從而，被告丙○○前開
    所辯，尚非不可採信，此外，亦無其他證據足以證明被告丙○○確有毀損上開告訴人所有自用小客車之事實，則此部分
    之犯行尚屬不能證明。惟公訴人認被告丙○○毀損告訴人乙○○、甲○○所有之自用小客車犯行與前開毀損告訴人甲○○住所落地鋁窗玻璃及紗門之有罪部分，有連續犯之裁判上
    一罪之關係，爰不另為無罪之諭知。
據上論結，應依刑事訴訟法第299 條第1 項前段，刑法第28條、
第56條、第305 條、第354 條、第55條、第41條第1 項前段，罰
金罰鍰提高標準條例第1 條前段、第2 條，判決如主文。
本案經檢察官鄭伊鈞到庭執行職務。
中　　華　　民　　國　　94　　年　　5 　　月　　31　　日
                  刑事第五庭  審判長  法  官  羅森德
                                      法  官  楊文廣
                                      法　官　林柏泓
以上正本證明與原本無異。
如不服本判決應於收受本判決送達後十日內向本院提出上訴書狀，
其未敘述上訴理由者，並得於提起上訴後十日內向本院補提理由
書狀（均須按他造當事人之人數附繕本）「切勿逕送上級法院」
中　　華　　民　　國　　94　　年　　6 　　月　　3 　　日
                                      書記官  劉淑蓉
附錄論罪科刑法條：
刑法第305條：
以加害生命、身體、自由、名譽、財產之事恐嚇他人，致生危害
於安全者，處二年以下有期徒刑、拘役或三百元以下罰金。
刑法第354條：
毀棄、損壞前二條以外之他人之物或令致不堪用，足以生損害於
公眾或他人者，處二年以下有期徒刑、拘役或五百元以下罰金。
                    　　　　　　　　　　　　　　　　　　　　　　　　　　Ｒ
